臺灣苗栗地方法院民事裁定
110年度司司字第32號
聲  請  人  萬榮勳  




上列聲請人呈報元華開發股份有限公司清算終結事件，本院裁定
如下：
    主  文
聲請駁回。
    理  由
一、按清算人向法院聲報清算完結，法院固毋庸為准駁聲報之裁
    定，惟依非訟事件法第16條規定（修正後為同法第32條第1
    項），法院仍應依職權調查事實及必要之證據，作形式審查
    ，倘有所處分，依同法第20條第1項規定（修正後為同法第3
    6條第1項），應以裁定為之（最高法院84年台抗字第457號
    裁定意旨參照）。次按公司法第334條準用同法第84條規定
    ，股份有限公司清算人之職務包含：（一）了結現務；（二
    ）收取債權、清償債務；（三）分派盈餘或虧損；（四）分
    派賸餘財產。又清算人於就任後，應即以3次以上之公告，
    催告債權人於3個月內申報其債權，並應聲明逾期不申報者
    ，不列入清算之內，同法第327條前段亦有明文。復按非訟
    事件法第180條規定，公司法所定清算完結之聲報，應附具
    （一）結算表冊經股東承認之證明或清算期內之收支表、損
    益表經股東會承認之證明。（二）經依規定以公告催告申報
    債權及已通知債權人之證明。準此，清算人必完成上揭各項
    事務，其清算程序始為合法，如清算人所聲報之清算終結日
    在債權申報期間屆滿前，形式上難認其已完成該等職務，法
    院應以裁定駁回之。
二、本件聲請意旨略以：元華開發股份有限公司因無意經營，已
    報請主管機關准予解散登記，並已於民國（下同）110年7月
    15日清算完結，爰向本院呈報清算終結，請求准予備查等語
    。
三、經查，聲請人所陳上情，固據其提出清算期內收支表、清算
    期內損益表、股東清算分配報告表、資產負債表、剩餘財產
    分配表、財產目錄、清算所得申報書暨未分配盈餘申報書、
    監察人審查報告書、股東臨時會議事錄暨股東簽到簿等件為
    證，惟聲請人於報紙催告債權人申報債權之最後登載日為11
    0年4月23日，截至聲請人主張清算完結之110年7月15日，顯
    然未滿3個月，此經本院調取本院110年度司司字第18號卷宗
    ，核明屬實。故聲請人於申報債權期間屆滿前逕行製作各項
    結算表冊而呈報清算終結，依上開說明，於法尚有未合，應
    予駁回。另聲請人於本件裁定駁回後，應再行彙整清算終結
    之相關資料，且清算終結之日應於申報債權屆滿後，重行向
    本院呈報清算終結，俾免受公司法相關規定之裁罰，附此敘
    明。
四、爰裁定如主文。　　
五、如不服本裁定應於送達後10日內向本院提出抗告狀，並繳納
    抗告費新臺幣1,000元。
中　　華　　民　　國　　110 　年　　8 　　月　　24　　日
                  民事庭司法事務官　何幸崇